

# Antoine NOE

DEVELOPPEUR WEB & WEB MOBILE En formation

## **CONTACT**

- 06.52.05.17.08
- 5 Rue Victor Hugo62 117 BREBIERES
- Antoine.noe.dev@gmail.com
- in ../in/antoine-noé-2712b176
  - /https://github.com/Antoine-noe

#### **FORMATION**

Stagiaire Developpeur Web & Web Mobile GRETA Grand Hainaut DOUAI Nov 2019 – Sept 2020

**Travailleur social** I.R.T.S Artois 2010

Gestion de conflit et du stress, communication d'équipe Formation interne Accueil et Relais 2017

## **LANGUES**

✓ Anglais : Conversationnel

✓ Allemand :Notions

✓ Espagnol : Notions

#### **PROFIL**

Après 16 années d'expérience dans la protection de l'enfance en tant qu'éducateur, je suis en cours de reconversion professionnelle. Passionné depuis plus de 20 ans par les nouvelles technologies, j'ai décidé de concrétiser mon projet. J'ai pour ambition d'être un Développeur Web productif, et de continuer à me former continuellement.

Je suis de nature curieuse, j'aime les défis techniques, je suis à l'aise humainement et je sais m'adapter rapidement.

## **EXPERIENCE PROFESSIONNELLE**

## GRETA GRAND HAINAUT | Stagiaire Développeur WEB

Nov. 2019 - Sept. 2020

Reconversion par le biais d'un fongécif. Formation de plus de 800 heures avec stage de 3 mois en entreprise. Les compétences enseignées sont : Algorithmie ;Maquettage/UML/Lectur et,écriture de cahier des charges ; FRONT-END : HTML/CSS/JS/BOOSTRAP BACK-END : MySQL/PHP/LARAVEL ; CMS : Wordpress. ; Versionning et suivi de projet collaboratif : GIT.

### ACCUEIL ET RELAIS | EDUCATEUR

Sept. 2005 - Aujourd'hui

**Travailleur social,** Dans le cadre de placement judiciaire et en collaboration avec l'Aide Social à l'Enfance. Mise en place de projet de vie, représentation aux audiences, travail en équipe pluridisciplinaire. Plusieurs contrats dans diverses structures et CDI depuis 7 ans.

#### AUTO-ENTREPRENEUR | Photographe

Juin. 2014 - Août. 2017

Photographie d'événements familiaux, réalisation de banque d'image pour un site marchand, photographies artistiques.

Pendant 3 ans j'ai cumulé 2 statuts professionnels, ces prestations étaient faites pour rester complémentaires.

#### ALLEMAGNE et CHINE | Educateur Français

Sept. 2009 - Juil. 2010

Travail en créche multilingue, à Munich durant 9 mois puis à Shanghaï durant 6 mois. Cette expérience avait pour but de déclencher une introspection et de m'ouvrir sur d'autres cultures. Cette expérience a confirmé chez moi une grande facilité d'adaptation et une capacité à trouver des solutions en milieu inconnu.

# **COMPETENCES**

HTML-CSS	PHP
Bootstrap	Lightroom
Javascript	Backoffice